# 这种情况下可以不计提存货跌价准备吗？

提问人：bourne85 时间：2013-01-07 14:49:01
一个公司，生产大型设备的，生产周期比较长，所以接到订单后会要求客户预付一部分货款。现在有这么个情况，公司预收了 500 万的货款，设备累计发生了 300 多万的成本，结果客户那边说要迁厂，换了供应商。这个设备因为是专门按要求定制的，卖给别人基本不可能。 这种情况下，那 300 多万的存货，是否要计提存货跌价？因为这个公司的财务经理认为，预收了 500 万大于发生的成本 300万，所以可以不计提。
大家怎么看呢？如果累计发生的成本大于 500 万，又怎么处理？

回答人：chenyiwei
原先的合同中对于违约条款是如何约定的？此时能否没收这部分已经支付的款项，作为对已发生成本的补偿？